臺灣高雄地方法院民事裁定
111年度鳳簡聲字第2號
聲  請  人  林聰敏  
上列聲請人與相對人朱吳玉花間就本院111年度鳳小字第160號損
害賠償事件，聲請人聲請法官迴避，本院裁定如下：          
    主  文
聲請駁回。
    理  由
一、聲請意旨略以：本院111年度鳳小字第160號請求損害賠償事
    件(下稱系爭事件)於民國111年4月18日行言詞辯論程序後，
    本院於111年4月21日函請高雄市土木技師公會至門牌號碼高
    雄市○○區○○路00○00號房屋(下稱系爭房屋)鑑定壁癌發生原
    因，高雄市土木技師公會訂於111年7月1日下午2時30分至系
    爭房屋進行初勘。初勘當天有鑑定技師訴外人薛志宏、潘哲
    寬、承審法官、兩造在場，承審法官在現場向鑑定技師表示
    「現場現有的壁癌，為第一次的，這是之前的不算，應該要
    以第二次土木技師檢測所產新的痕跡為主」、「公會可否不
    要出具鑑定報告…可否僅出具有沒有漏水的報告」等語，請
    承審法官說明為何要區分第一次、第二次壁癌，並以第二次
    壁癌為主之理由，可見承審法官明顯偏袒相對人。又相對人
    於系爭事件111年4月18日言詞辯論程序時已自陳其浴廁有作
    過整修並更換磁磚一情，是相對人之房屋浴廁原始狀態已有
    變動，為何承審法官只需要高雄市土木技師公會出具有沒有
    漏水之鑑定報告，令人懷疑，足見承審法官執行職務有偏頗
    之虞，爰聲請承審法官迴避等語。
二、按法官有民事訴訟法第32條所定各款情形而不自行迴避者，
    或有第32條所定以外之情形，足認其執行職務有偏頗之虞者
    ，當事人得聲請法官迴避，民事訴訟法第33條第1項定明文
    。惟所謂足認法官執行職務有偏頗之虞，指法官對於訴訟標
    的有特別利害關係，或與當事人之一造有密切之交誼或嫌怨
    ，或基於其他情形，客觀上足疑其為不公平之審判者，始足
    當之，若僅憑當事人之主觀臆測，或不滿意法官進行訴訟遲
    緩，或認法官指揮訴訟欠當，或認法官就其聲明之證據不為
    調查、鑑定，或認法官曉諭發問態度欠佳，則不得謂其有偏
    頗之虞（最高法院69年台抗字第457號民事裁判、86年度台
    抗字第265號民事裁判、90年度台抗字第39號民事裁判意見
    參照）。次按聲請法官迴避，應舉其原因，向法官所屬法院
    為之。前項原因及前條第2項但書之事實，應自為聲請之日
    起，於3日內釋明之。民事訴訟法第34條第1項及第2項分別
    定有明文。準此，聲請法官迴避自須列舉法官有何特定之迴
    避事由，並應自為聲請之日起3日內提出能即時調查之證據
    以釋明之。
三、本件聲請人聲請系爭事件之承審法官迴避，無非以承審法官
    審理系爭事件有聲請意旨所指情形，因認其執行職務有偏頗
    之虞為其論據。經查：
　⒈聲請人於系爭事件111年4月18日言詞辯論期日稱：請求送高
    雄市土木技師公會鑑定本件壁癌生成之原因，並願意先行負
    擔鑑定費用等語，承審法官於同日批示送請高雄市土木技師
    公會鑑定系爭房屋聲請人所指「壁癌位置」之壁癌發生原因
    ，且以本院111年4月21日雄院和民之111鳳小字第160號函請
    前開公會鑑定並副知兩造，該函文並未記載聲請人所指之第
    一次、第二次壁癌，高雄市土木技師公會嗣以111年6月16日
    高市土技字第11103345號函覆，訂於111年7月1日下午2時30
    分至系爭房屋進行初勘等情，業經本院調取系爭事件卷宗核
    閱無誤，足認承審法官係因聲請人之聲請始囑託高雄市土木
    技師公會就聲請人所指之壁癌位置鑑定壁癌發生原因，並未
    指示僅就所謂第二次壁癌進行鑑定，亦未指示就有無漏水進
    行鑑定。
　⒉聲請人雖主張鑑定技師在系爭房屋進行初勘時，承審法官在
    現場向鑑定技師表示「公會可否不要出具鑑定報告…可否僅
    出具有沒有漏水的報告」等語，惟未依前開規定提出相關證
    據釋明之，且承審法官於初勘後，係發文請鑑定單位再就壁
    癌處之修補方式及費用補充鑑定，該函文亦未記載聲請人所
    指之僅就第二次壁癌、僅就有無漏水鑑定之情事，有系爭事
    件中之本院111年7月4日雄院國民之111鳳小字第160號函可
    稽，難認聲請人之主張係屬有據。
　⒊從而，聲請人本件聲請系爭事件承審法官迴避所舉之原因，
    未於聲請迴避之日起3日內，提出能即時調查之證據釋明之
    ，是聲請人主張承審法官執行職務有偏頗之虞，依民事訴訟
    法第33條第1項第2款規定，聲請承審法官迴避，為無理由，
    應予駁回。
四、爰裁定如主文所示。　
中　　華　　民　　國　　111 　年　　7 　　月　　20　　日
          　　　　鳳山簡易庭  審判長 法  官  楊儭華
　　　　　　　　　                   法  官  謝琬萍
　　　　　　　　　                   法  官  藍雅筠 
以上正本係照原本作成。　　　　　　　　　
如對本裁定抗告須於裁定送達後10日內向本院提出抗告狀，並繳
納裁判費新台幣1,000元。
中　　華　　民　　國　　111 　年　　7 　　月　　20　　日
                                     書記官  蔡毓琦